臺灣高等法院刑事裁定　　　　　　　　　　　　　　九十一年度毒抗字第四七四號
　　抗告人即
　　受處分人　甲○○
右抗告人因違反毒品危害防制條例案件，不服台灣板橋地方法院九十一年度毒聲更字
第十九號中華民國九十一年七月二十三日第一審裁定（聲請案號：台灣板橋地方法院
檢察署九十一年度聲撤戒字第四○號），提起抗告，本院裁定如左：
    主  文
抗告駁回。
    理  由
一、原審裁定意旨略以：受處分人甲○○前因施用毒品案件，經原審以九十年度毒聲
    字第四八八二號裁定停止戒治，所餘期間並宣付保護管束，惟受處分人竟於保護
    管束期間，再施用第二級毒品安非他命之行為，其違反保護管束應遵守事項情節
    重大，爰依毒品危害防制條例第二十二條第二項之規定，裁定撤銷停止戒治，令
    入戒治處所施以強制戒治等語。
二、抗告意旨略以：抗告人並未用第二級毒品安非他命，該驗尿結果難以令人信服，
    可能係服用父親或牙醫所開藥物所致，指摘原裁定不當。
三、本院查抗告人即受處分人甲○○經台灣台北地方法院檢察署於九十一年四月十七
    日採其尿液送請行政院衛生署藥物食品檢驗局認可之台灣尖端先進生技醫藥股份
    有限公司濫用藥物檢驗中心九十一年四月二十六日檢驗結果，係呈甲基安非他命
    陽性反應，查其檢驗方法是先以初步篩選採酵素免疫分析法（EIA，enzy meimmu
    noassay），再以氣相層析質譜儀分析法（GC/MS，gaschromatograrhy/massspec
    trometry）加以確認，此有該公司濫用藥物尿液檢驗報告乙紙在卷可稽。按目前
    所採氣相層析質譜儀確認方法，乃在良好的操作條件下，以氣相層析質譜儀作藥
    物及其代謝產物之定性及定量分析，幾乎不會有偽陽性反應產生，此有行政院國
    軍退除役官兵輔導委員會台北榮民總醫院八十三年四月七日（八三）北總內字第
    ０三０五九號函影本在卷可參。又人體服用非甲基安非他命藥物（如市售感冒藥
    等）者之尿液，依上述檢驗方法，不會被誤判為有毒品安非他命反應，原審以抗
    告人確有再施用第二級毒品安非他命行為，爰依毒品危害防制條例第二十二條第
    二項裁定撤銷受處分人之停止戒治，令入戒治處所施以強制戒治，其認事用法，
    核無違誤。抗告人猶以其並未用第二級毒品安非他命，該驗尿結果難以令人信服
    ，可能係服用父親或牙醫所開藥物所致，指摘原裁定不當。惟抗告人究竟吃何藥
    品，並未提出證據以證明，且因上述檢驗方法確不會呈偽陽性反應產生，是抗告
    人上開辯解，顯不足採。抗告人確有施用第二級毒品之行為，已甚明確，其抗告
    為無理由，應予駁回。
四、據上論斷，應依刑事訴訟法第四百十二條裁定如主文。
中      華      民      國    九十一    年     十一     月    二十八    日
                            臺灣高等法院刑事第十七庭
                                審判長法  官  陳  正  雄
                                      法  官  許  宗  和
                                      法  官  許  錦  印
右正本證明與原本無異。
不得再抗告。
                                      書記官  楊  妙  恩
中      華      民      國      九十一   年   十一    月     二十九     日
